# **BOCHRA LABBENE**

bochra.labbene@enicar.ucar.tn ♦ Inkedin.com/in/bochra-labben-a6006b1b8 ♦ 🖸 github.com/bochra1

#### **OBJECTIF**

Ingénieure en informatique avec une expérience significative en développement web, passionnée par l'innovation technique et prête à relever de nouveaux défis pour créer des solutions numériques de pointe. Forte capacité à travailler en équipe, résoudre les problèmes et s'adapter rapidement aux nouvelles technologies.

# **DIPLÔMES ET FORMATIONS**

Diplôme d'ingénieur en informatique

Ecole Nationale d'Ingénieurs de Carthage, Tunis Sep 2020 - Juillet 2023

Cycle préparatoire

Institut Préparatoire aux études d'ingénieur, Monastir Sep 2018 - Juin 2020

Baccalauréat en sciences expérimentales

Lycée Fattouma Bourguiba, Monastir Sep 2014 - Juin 2018

# **COMPÉTENCES TECHNIQUES**

Langage de programmation : Java, JavaScript, TypeScript, C sharp, PHP, Python, C, C++

Frameworks et Bibliothèques : Angular, React.js, Vue.js, Next.js, Redux, Zustand, ASP.NET, Symfony,

Spring, Node.js, Entity Framework

**CSS frameworks:** Bootstrap, Material UI, Tailwind CSS

Base de données : MySQL, MongoDB, Oracle

GraphQL, REST API **Technologies API:** Compétences en DevOps : Docker, GitLab, CI/CD

Outils d'automatisation et de test : Selenium, Postman

#### **EXPERIENCE**

### Xpermedia (Sastec group)

Sousse

Développeuse web

Sep 2023 - Sep 2024

- Responsable de la maintenance et de l'amélioration des projets existants, intégration de nouvelles fonctionnalités et correction de bugs pour optimiser la performance.
- Contribution au développement d'une application de webinaire supportant 20 000 utilisateurs simultanés avec chat interactif et soumission de questions en direct.
- Contribution au développement d'une plateforme e-commerce avec mise à jour dynamique du panier, authentification sécurisée, et gestion des profils clients.
- Développement de fonctionnalités de gestion de documents et d'utilisateurs pour une plateforme de gestion de chantiers.
- Développement d'un chatbot intelligent, capable de générer automatiquement un product backlog.
- Collaboration avec l'équipe back-end pour l'intégration transparente des API.
- Vérification de la qualité du code en utilisant SonarCloud.

Technologies: ReactJs, Redux, Zustand, Graphql, Vuejs, WebSocket, videojs, WebRTC, Openai.

Linedata Tunis Fév 2023 - Juillet 2023

Stage de fin d'études - Développeuse Full Stack

- Conception et mise en place d'une base de données pour automatiser les processus de reporting financier.
- · Création des API nécessaires en utilisant, ASP.NET Web API.
- Automatisation de fonctionnalités clés d'un outil web de reporting financier, à l'aide de scripts Selenium.
- Conception et développement d'un tableau de bord interactif avec ReactJS.
- Implémentation d'un système de contrôle d'accès, offrant une gestion différenciée pour les utilisateurs.
- Rédaction des besoins fonctionnels et non fonctionnels spécifiques pour garantir une compréhension claire des exigences et des objectifs du projet.

**Technologies:** Selenium, C sharp, ASP.NET Web API, ReactJs, Entity, JWT.

## Xpermedia (Sastec group)

Sousse

Stage d'ingénieur - Développeuse Full Stack

Juillet 2022 - août 2022

- Développement d'une application de recrutement en ligne et mettre en place la conteneurisation de l'application.
- Rédaction des besoins fonctionnels et non fonctionnels spécifiques du projet.

Technologies: React.is, Redux, Node.is, Docker, Material UI.

**Mobelite** Monastir

Stage d'ingénieur - Développeuse Full Stack

Juillet 2021 - août 2021

• Développement d'une application web pour la gestion des stagiaires: un espace candidat pour déposer les fichiers nécessaires et un espace administrateur pour gérer les candidatures.

**Technologies :** PHP, MySQL, Symfony.

#### **PROJETS PERSONNELS**

### Application web de E-learning

• Développement d'une plateforme de formation en ligne avec gestion des cours et des utilisateurs.

**Technologies :** Angular, Spring Boot, architecture RESTful.

### Application web de gestion des employés

 Création d'une application de gestion des employés incluant les informations personnelles, les rôles et les départements.

**Technologies :** Java, JavaFX, MySQL, Scene Builder.

#### Application d'e-commerce en microservices

 Développement d'une application e-commerce en utilisant Spring Boot et Spring Cloud, avec une architecture microservices pour les services de gestion des produits, des commandes, de l'inventaire et des notifications.
Technologiess: API REST, Spring Boot, Spring Cloud, architecture Microservices, Docker.

#### Application d'e-Commerce avec personnalisation de produits

• Développement d'un store e-commerce avec personnalisation des produits par drag-and-drop. **Technologiess:** Next, TypeScript, Tailwind CSS, Kinde, Uploadthing, PostgreSQL, Prisma.

#### **CERTIFICATIONS**

- Formation DevOps CI/CD (Udemy)
- Formation Salesforce Associate (Udemy)
- Cours AWS Academy Cloud Foundations (Credly)